【裁判字號】    97,訴,696
【裁判日期】    970818
【裁判案由】    毒品危害防制條例
【裁判全文】
臺灣士林地方法院刑事判決         97年度訴字第696、745號
公  訴  人  臺灣士林地方法院檢察署檢察官
被      告  甲○○
                      樓
                    （另案於臺灣士林看守所羈押中）
上列被告因毒品危害防制條例案件，經檢察官提起公訴（97年度
毒偵字第641 、766 、992 、1148號），及追加起訴（97年度毒
偵字第1309、1331號），被告於本院準備程序期日就被訴事實為
有罪之陳述，經本院合議庭裁定本案改由受命法官獨任以簡式審
判程序進行審理後，判決如下：
    主  文
甲○○施用第一級毒品，累犯，處有期徒刑捌月；又施用第一級
毒品，累犯，處有期徒刑捌月，扣案毒品海洛因參包（驗餘毛重
壹點肆陸伍公克），沒收銷燬之，扣案針筒壹支沒收；又施用第
一級毒品，累犯，處有期徒刑玖月；又施用第一級毒品，累犯，
處有期徒刑玖月，扣案毒品海洛因壹包（驗餘淨重零點伍貳壹零
公克），沒收銷燬之，扣案之電子磅秤壹台、分裝袋壹包、注射
針筒貳支，均沒收；又施用第二級毒品，累犯，處有期徒刑肆月
；又施用第二級毒品，累犯，處有期徒刑肆月，扣案毒品甲基安
非他命壹包（驗餘毛重零點肆陸參零公克），沒收銷燬之；又施
用第二級毒品，累犯，處有期徒伍月，扣案毒品甲基安非他命壹
包（驗餘重零點參參壹捌公克），沒收銷燬之；又施用第二級毒
品，累犯，處有期徒刑伍月，扣案吸食器壹組沒收；應執行有期
徒刑貳年貳月，扣案毒品海洛因肆包（參包驗餘毛重壹點肆陸伍
公克、壹包驗餘淨重零點伍貳壹零公克）、甲基安非他命貳包（
驗餘重分別為零點肆陸參零公克、零點參參壹捌公克），沒收銷
燬之，扣案針筒參支、電子磅秤壹台、分裝袋壹包、吸食器壹組
，均沒收。
    事實及理由
一、本件犯罪事實及證據除引用檢察官起訴書之記載外，另補充
    如下：
  (一)被告甲○○曾因竊盜案件，經臺灣高等法院於民國95年1 月
    11日以94年度上易字第1829號判決處有期徒刑1 年10月確定
    ；又因施用毒品案件，經本院於95年3 月17日以94年度訴字
    第645 號判決處有期徒刑7 月、11月，定應執行有期徒刑1
    年6 月確定；前開2 案合併定應執行有期徒刑3 年確定，嗣
    前述施用毒品案件，經依中華民國96年罪犯減刑條例減刑後
    ，再與前開竊盜案件定應執行有期徒刑2 年7 月確定，甫於
    97年1 月4 日縮刑期滿執行完畢。
  (二)被告甲○○另曾於88年間，因施用毒品案件，經觀察、勒戒
    後認無繼續施用毒品傾向，經台灣士林地方法院檢察署檢察
    官以88年度毒偵字第79號不起訴處分確定；嗣於同年度又因
    施用毒品案件，經送觀察、勒戒後認有繼續施用毒品傾向，
    經本院裁定入戒治處所施以強制戒治，於90年1 月26日戒治
    處分執行完畢出所。嗣又於前案強制戒治執行完畢釋放後5
    年內，復自93年初起，至94年6 月8 日止，分別連續施用第
    一級及第二級毒品多次，經本院以前開94年度訴字第645 號
    判刑確定，此有本院前開判決及臺灣高等法院被告前案紀錄
    表在卷足稽。
  (三)被告於97年1 月26日下午5 、6 時，分別以其所有之玻璃球
    吸食器、針筒施用甲基安非他命及海洛因，施用後即將玻璃
    球及針筒丟棄。
  (四)被告97年3 月17日下午1 時、97年4 月15日上午6 時為警採
    尿往前回溯4 日內某時（不含為警留滯期間）、97年5 月2
    日上午7 時為警採尿往前回溯4 日內某時（不含為警留滯期
    間）分別施用甲基安非他命1次。
  (五)警於97年3 月17日搜索扣得白色粉末3 包（毛重1.466 公克
    ，起訴書誤為1.32公克），經送臺北榮民總醫院鑑定，檢出
    含海洛因成分，驗後3 包毛重餘1.465 公克等情，有該院97
    年4 月18日鑑定書在卷可參（附於本院696 號卷內），該日
    扣案之晶體1 包（毛重0.4634公克，起訴書誤為0.41公克）
    ，經臺北榮民總醫院鑑定，檢出含甲基安非他命成分，驗後
    餘0.4630公克，同有前述臺北榮民總醫院鑑定書存卷可佐。
    再被告是以該次扣案為其所有之針筒1 支，於97年3 月17日
    下午1 時，在起訴書所載之地點施用海洛因。
  (六)警於97年4 月15日搜索扣得之白色透明晶體1 包（淨重0.33
    20公克，起訴書誤為0.34公克），經送交通部民用航空局航
    空醫務中心取0.0002公克鑑驗，結果檢出甲基安非他命成分
    ，驗後餘0.3318公克等情，有該中心97年4 月25日航藥鑑字
    第0972199 號鑑定書1 份附卷可證（992 號偵卷第78頁）。
  (七)警於97年5 月1 日搜索扣得之白色粉末1 包（淨重0.5230公
    克，追加起訴書誤為0.5210公克），經送交通部民用航空局
    航空醫務中心取0.0020公克鑑驗，結果檢出海洛因成分，驗
    後餘0.5210公克等情，有該中心97年5 月19日航藥鑑字第09
    72622 號鑑定書1 份附卷可證（附於本院第745 號卷），另
    該次扣案之電子磅秤1 台、分裝袋1 包、吸食器1 組、注射
    針筒2 支均為被告所有，電子磅秤係於分裝海洛因施用時，
    用以秤海洛因之重量，分裝袋用以分裝海洛因供施用之用、
    注射針筒用以施用海洛因使用，至吸食器則用以施用甲基安
    非他命。
  (八)被告於本院就本件起訴及追加起訴之犯行均自承不諱，核與
    起訴書及追加起訴書所載之其他證據及前述鑑定書相符，足
    見其自白與事實相符，本件事證明確，被告犯行堪以認定。
二、核被告4 次施用海洛因之犯行，均係犯毒品危害防制條例第
    10條第1 項之施用第一級毒品罪，其4 次施用安非他命之犯
    行，則均係犯同條例第10條第2 項之施用第二級毒品罪。被
    告持有毒品，進而施用毒品，其持有第一級毒品及第二級毒
    品之低度行為，為施用之高度行為所吸收，均不另論罪。被
    告所犯前開各次施用海洛因、安非他命之罪，均犯意各別，
    應分論併罰。被告有如前一(一)所載之犯罪科刑及執行情形，
    此有臺灣高等法院被告前案紀錄表在卷可按，其係於受有期
    徒刑之執行完畢後，5 年內故意再犯本件有期徒刑以上之各
    罪，均為累犯，均應依刑法第47條第1 項之規定，分別加重
    其刑。爰審酌被告前因毒品案件，經送觀察勒戒、強制戒治
    、判刑，竟不知悔改，再施用毒品，惡性較重，及其施用毒
    品殘害自身之健康、犯罪之手段、犯後坦承犯行態度尚稱良
    好，知所悔改等一切情狀，分別量處如主文所示之刑，並定
    應執行刑。
三、沒收部分：
  (一)宣告被告97年3 月17日下午1 時施用海洛因犯行主刑項下諭
    知部分：
    97年3 月17日扣案之海洛因3 包（毛重1.466 公克），除鑑
    析用罄者，堪認已滅失外，餘1.465 公克，為違禁物，應依
    毒品危害防制條例第18條第1 項前段規定，無論屬於犯人與
    否，諭知沒收銷燬。扣案之針筒1 支，為被告所有且供施用
    本次海洛因所用，業據被告供承在卷，應依刑法第38條第1
    項第2 款之規定宣告沒收。
  (二)97年5 月1 日晚上6 時施用海洛因犯行主刑項下諭知部分：
    97年5 月1 日扣案之海洛因1 包（淨重0.5230公克），除鑑
    析用罄之0.0020公克，堪認已滅失外，餘0.5210公克，為違
    禁物，應依毒品危害防制條例第18條第1 項前段規定，無論
    屬於犯人與否，諭知沒收銷燬。扣案之電子磅秤1 台、分裝
    袋1 包、注射針筒2 支均為被告所有，電子磅秤係於分裝海
    洛因施用時，用以秤海洛因之重量，分裝袋用以分裝海洛因
    供施用之用、注射針筒用以施用海洛因使用，業據被告供承
    在卷，應依刑法第38條第1 項第2 款之規定宣告沒收。
  (三)宣告被告97年3 月17日下午1 時施用安非他命犯行主刑項下
    諭知部分：
    97年3 月17日扣案甲基安非他命1 包（毛重0.4634公克），
    除鑑析用罄部分，堪認已滅失外，餘0.4630公克，為違禁物
    ，應依毒品危害防制條例第18條第1 項前段規定，無論屬於
    犯人與否，諭知沒收銷燬。
  (四)97年4 月15日上午6 時為警採尿往前回溯4 日內某時（不含
    為警留滯期間）施用甲基安非他命犯行主刑項下諭知部分：
    97年4 月15日扣案之甲基安非他命1 包（淨重0.3320公克）
    ，除鑑析用罄之0.0002公克，堪認已滅失外，餘0.3318公克
    ，為違禁物，應依毒品危害防制條例第18條第1 項前段規定
    ，無論屬於犯人與否，諭知沒收銷燬。
  (五)97年5 月2 日上午7 時為警採尿往前回溯4 日內某時（不含
    為警留滯期間）施用甲基安非他命犯行主刑項下諭知部分：
    97年5 月1 日扣案之吸食器1 組，為被告所有，供施用甲基
    安非他命所用，已據被告陳明在卷，應依刑法第38條第1 項
    第2款之規定宣告沒收。
  (六)其餘被告施用海洛因、甲基安非他命所用工具，雖為被告所
     有，然均未扣案，並無證據證明現仍存在，自無從諭知沒
     收，附此敘明。
三、依刑事訴訟法第273 之1 第1 項、第299 條第1 項前段、第
    310 條之2 、第454 條第2 項，毒品危害防制條例第10條第
    1 項、第2 項、第18條第1 項前段，刑法第11條、第47條第
    1 項、第38條第1 項第2 款、第51條第5 款，判決如主文。
四本案經檢察官湯偉祥到庭執行職務。
五如不服本判決，應於收受送達後10日內向本院提出上訴書狀，
  其未敘述上訴之理由者並得於提起上訴後20日內向本院補提理
  由書（均須按他造當事人之人數附繕本）。
中    華    民    國    97    年    8     月    18    日
                  刑事第三庭  法  官      江翠萍
以上正本證明與原本無異。
如不服本判決，應於收受送達後10日內向本院提出上訴書狀，其
未敘述上訴之理由者並得於提起上訴後20日內向本院補提理由書
（均須按他造當事人之人數附繕本）。
                              書記官      陳慧玲
中    華    民    國    97    年    8     月    19    日
附錄本案論罪科刑法條：
毒品危害防制條例第10條
施用第一級毒品者，處 6 月以上 5 年以下有期徒刑。
施用第二級毒品者，處 3 年以下有期徒刑。
毒品危害防制條例第18條
查獲之第一、二級毒品及專供製造或施用第一、二級毒品之器具
，不問屬於犯人與否，均沒收銷燬之；查獲之第三、四級毒品及
製造或施用毒品之器具，無正當理由而擅自持有者，均沒入銷燬
之。但合於醫藥、研究或訓練之用者，得不予銷燬。
前項合於醫藥、研究或訓練用毒品或器具之管理辦法，由法務部
會同行政院衛生署定之。


司法院資訊處製作；財團法人民間司法改革基金會備份。
